臺灣高等法院刑事判決　　　　　　　　99年度上易字第2451號
上　訴　人　臺灣桃園地方法院檢察署檢察官
上　訴　人
即　被　告　林原平
選任辯護人　蕭萬龍律師
　　　　　　黃佩琦律師
被　　　告　林清華
上列上訴人等因被告等竊盜案件，不服臺灣桃園地方法院98年度
易字第540號，中華民國99年8月20日第一審判決（起訴案號：臺
灣桃園地方法院檢察署95年度偵字第22700號），提起上訴，本
院判決如下：
    主  文
上訴駁回。
    事  實
一、蕭紹俠（所涉竊盜部分，業據原審判處有期徒刑1年，減為
    有期徒刑6月確定）在李太郎（另案偵辦）擔任實際負責人
    之「幸太企業股份有限公司」（下稱幸太企業公司，址設桃
    園縣大溪鎮○○里○○路8之1號）之大溪廠（下稱幸太企業
    公司大溪廠，址設桃園縣大溪鎮瑞興里頂山腳27之3號）擔
    任經理兼現場負責人，負責管理幸太企業公司大溪廠內各項
    事務，林原平則係幸太企業公司大溪廠僱用之挖土機司機。
    李太郎、蕭紹俠均明知桃園縣大溪鎮○○段缺子小段597地
    號前，如附圖所示點狀部分之土地係未登錄之國有土地，該
    部分大漢溪河床之土石為國有財產，李太郎竟為圖謀取該河
    川公地上之土石利益，於民國95年7月12日前某日，指示蕭
    紹俠至上開河川公地上挖掘土石運至幸太企業公司大溪廠，
    身為幸太企業公司大溪廠現場負責人之蕭紹俠，遂轉而指示
    林原平操作挖土機挖取該大漢溪河床之土石。林原平可預見
    如上開現況地籍套繪圖所示點狀部分土地之大漢溪河床土石
    為國有財產，竟不違背其本意，基於與李太郎、蕭紹俠共同
    意圖為自己不法所有之犯意聯絡，於95年7月12日上午9時許
    開始，操作挖土機挖掘如上開現況地籍套繪圖所示點狀部分
    之河川地土石，再由不知情之真實姓名年籍不詳之砂石車司
    機駕駛砂石車，載運至幸太企業公司大溪廠內，造成長約40
    .35公尺、寬約11.38公尺、深約2.69公尺，體積約1,063.57
    立方公尺之坑洞，盜取國有河川土石約1,063.57立方公尺。
    嗣於95年7月12日下午3時45分許，為桃園縣政府警察局大溪
    分局員警會同桃園縣政府水務局至現場會勘，查獲上情。
二、案經桃園縣政府警察局大溪分局報告桃園地方法院檢察署檢
    察官偵查起訴。
    理  由
壹、證據能力方面：
一、本件下列所引用之被告以外之人於警詢、偵查時之陳述，被
    告林原平及其辯護人等於本院準備程序時均同意作為證據（
    本院卷第40頁），被告林原平、林清華等人復未於言詞辯論
    終結前聲明異議，依刑事訴訟法第159條之5第2項、第1項規
    定，視為同意作為證據。本院並審酌上揭被告以外之人所為
    陳述作成之情況，均係出於自由意志，並無證明力顯然過低
    之情形，於偵訊均經具結，符合法定要件，亦無顯不可信之
    情狀，認均適當，應皆有證據能力。
二、本院下列所引用卷內之文書證據、證物之證據能力部分，並
    無證據證明係公務員違背法定程序所取得，且檢察官、被告
    、辯護人等於本院亦均未主張排除下列文書證據、證物之證
    據能力，且迄本院言詞辯論終結前均未表示異議，本院審酌
    前揭文書證據、證物並無顯不可信之情況與不得作為證據之
    情形，依刑事訴訟法第158條之4反面解釋及第159條之4之規
    定，應認均有證據能力。
貳、實體部分：
甲、林原平有罪部分：
一、訊據上訴人即被告林原平固然坦承在幸太企業公司大溪廠擔
    任挖土機司機，95年7月12日確有操作挖土機挖掘如附圖點
    狀部分所示土地之坑洞內之土石，放入砂石車車斗上，惟矢
    口否認有竊盜犯行，辯稱：伊係聽從蕭紹俠之指示清除淤泥
    ，不是盜採砂石，且伊不知該處是國有河川地云云。被告辯
    護人於原審為其主張：林原平是在清除沉墊池的污泥云云，
    嗣於本院為其主張：林原平挖的位置是引流道，沉澱池是另
    外在生產機台的右側，系爭地點是在生產機台的前側，何況
    ，亦無證據足認該坑洞內有具有開採經濟價值的砂石存在云
    云。
二、經查：
  (一)同案被告蕭紹俠與被告林原平分別在幸太企業公司大溪廠擔
    任經理兼現場負責人與挖土機司機，並於95年7月12日下午
    被告蕭紹俠指示被告林原平在如附圖點狀部分所示土地操作
    挖土機挖取土石，嗣於同日下午3時45分，桃園縣政府警察
    局大溪分局員警會同桃園縣政府水務局至現場會勘，發現如
    現況地籍套繪圖所示點狀部分之土地上，有長約40.35公尺
    、寬約11.38公尺、深約2.69公尺，體積約1,063.57立方公
    尺之坑洞等情，業據被告林原平坦承不諱，並據同案被告蕭
    紹俠供承在卷（原審卷第258頁），核與證人吳春美於原審
    之證述（原審卷第99頁）、證人即任職陶林數值測量工程有
    限公司之高堅泰於偵查中之證述（第22700號偵卷(四)第218至
    219頁）、證人即桃園縣政府警察局大溪分局員警簡聰琳於
    偵查及原審之證述（第22700號偵卷(二)第8至12頁、原審卷第
    35至39頁）、證人即桃園縣政府警察局大溪分局員警李玉強
    於原審之證述（原審卷第39至44頁）相符，並有桃園縣政府
    警察局取締大漢溪沿岸盜採砂石會勘紀錄表、桃園縣政府盜
    濫採土石聯合查緝取締小組會勘紀錄表（第22700號偵卷(一)
    第203至204頁、第22700號偵卷(二)第36至37頁）、桃園縣政
    府土石採取案或（盜）濫採坑洞管理及測量現況地形及數量
    測量工作測量報告書（第22700號偵卷(一)第26至48頁）、經
    濟部水利署97年11月17日經水勘字第09751270780號函暨附
    件（第22700號偵卷(四)第228至233頁）、桃園縣政府土石採
    取案或（盜）濫採坑洞管理及測量現況地形及數量測量工作
    測量報告書（第22700號偵卷(一)第26至48頁）以及現況地籍
    套繪圖與航照圖（第22700號偵卷(二)第46至47頁）在卷可參
    ，足堪認定。
  (二)至於被告林原平辯稱：伊只是清除淤泥，並非盜採砂石云云
    ，然查：
  1.衡以被告林原平之辯護人先於原審主張：林原平是在清除沉
    澱池內污泥，且桃園縣政府86年5月8日府環三字第316634號
    函文，已核准幸太企業公司在附圖點狀部分所示土地申請設
    置沉澱池云云，嗣於本院則改稱：林原平是在清除通往沉澱
    池之引流道上所淤積之污泥云云，顯見被告之辯護人對於被
    告開挖之地點，究係引流道或沉澱池等情，其陳述已有矛盾
    未一。
  2.雖證人即幸太企業公司會計吳春美於偵查中證稱：林原平於
    91、92年間到公司任職，就負責清沉澱池的淤泥，都是在被
    查獲地清沉澱池云云（第22700號偵卷(三)第236頁）、於原審
    證稱：幸太砂石場的沉澱池就是設在本案被查獲的地點云云
    （原審卷第98頁），惟：
  依證人吳春美於原審證稱：伊是負責會計的工作，砂石場現
    場情形伊不是非常瞭解，砂石場關於沉澱池業務不是伊負責
    的，伊在本案查獲前不知道案發地點為河川公地等語（原審
    卷第97、102頁）。證人吳春美既係在幸太企業公司擔任會
    計職務，則其是否確定知悉幸太砂石場沈澱池之設置情形，
    即非無疑。況且，觀諸卷附臺灣省砂石商業同業公會聯合會
    97年10月24日省矽聯陽字第044號函文（第22700號偵卷(二)第
    190頁）所示：沉澱池設施石土質較硬則可無須外砌水泥牆
    ，鋪設鐵板、膠布即可，如土質較軟時應施設水泥牆等語（
    第22700號偵卷(二)第190頁），對照卷附案發現場照片（原審
    卷第111至116頁），如附圖點狀部分土地之坑洞呈現遭器械
    挖掘出切口平整之大坑洞，土壤、石塊外露，並無任何鋪設
    鐵板、膠布或施設水泥牆之措施，可知本案遭挖掘之上開坑
    洞，既無上開函文所稱鋪設鐵板、膠布之沉澱池應有設備之
    情形，要不可能係作為沉澱池之用，益徵證人吳春美上開所
    稱：該處是幸太砂石場之沈澱池云云，不足採信。
  另證人即桃園縣政府地政處人員李孝琛固於原審證稱：伊知
    道他們廠區有所謂的沉墊池，據伊所知，幸太砂石場的沉澱
    池會換地方，只要滿了就會換地方，伊曾經看過的沉澱池就
    是伊在航照圖上用綠色螢光筆圈起來的地方，至於本案坑洞
    則是航照圖用黑色簽字筆圈起來的地方等語（原審卷第93頁
    反面），並有證人李孝琛標註沉澱池及本案坑洞位置之航照
    圖在卷足憑（第22700號偵卷(一)第34頁）。依證人李孝琛上
    開所述，或可認為幸太砂石廠有沉澱池之存在，但並非位於
    本案開挖之地點。
  佐以證人即環保局技士謝福環於偵查中證稱：伊於83年在環
    保局第三課，負責水質保護，包括整個水污染案件的管制與
    作業，還有許可審查。河川區域公有地內當然不可以設置沈
    澱池。桃園縣政府86年5月8日府環三字第316634號函並非准
    許幸太企業公司設置沈澱池等語（第22700號偵卷(三)第184至
    186頁）、於原審證稱：當時是伊承辦本案，上開函文伊核
    准的內容是指桃園縣政府環保局同意幸太企業公司申請之廢
    水貯留行為，就是同意該公司不排放廢水至河川地，但該函
    文並非同意該公司設置沈澱池，當時幸太企業公司申請書內
    也沒有提到要以何種方式貯留廢水回收利用，也沒有申請要
    設置沈澱池，該公司要如何為貯留行為並沒有向桃園縣政府
    環保局申請，由該公司自行處理，伊的認知是河川公地上當
    然不得設置私人沈澱池等語（原審卷第136至139頁）。復有
    桃園縣政府86年5月8日府環三字第316634號函在卷可參（第
    22700號偵卷(一)第162頁），亦可知幸太砂石廠並未經合法申
    請核准設立沉澱池。
  3.嗣被告辯護人於本院審理時改主張：該開挖處為引流道云云
    。雖證人李孝琛於原審證稱：就伊稽查幸太砂石場的經驗，
    幸太砂石場的水、淤泥可能會排放到本案坑洞處，因為水有
    可能會漫到那邊等語（原審卷第94頁），然其亦稱：伊沒有
    看過幸太砂石場的水排放到本案坑洞處等語（原審卷第94頁
    ），顯見證人李孝琛上開所言僅係臆測之詞。何況，縱認開
    挖行為係為清除淤泥之故，其開挖面積範圍亦無達到長約40
    .35公尺、寬約11.38公尺、深約2.69公尺，體積約1,063.57
    立方公尺之如此大的面積範圍之必要。
  4.又被告辯護人主張：原審勘驗現場搜證光碟所示，固有怪手
    將物體放上砂石車之畫面，但該地並非河川公地，而係私有
    土地，該怪手僅係將幸太砂石場對外購買之原料放置在砂石
    車上云云。然依證人李孝琛於原審證稱：伊等去永安宮可以
    看到幸太砂石場整個作業情形，伊等看到河川區部分有一台
    怪手在挖土，也有砂石車去將怪手所挖的土運到幸太砂石場
    進料的地方，伊等在永安宮看時，有看到怪手把砂石挖起來
    放到砂石車上，砂石車就往幸太砂石場的進料區開去，伊等
    在永安宮看了約2、30分鐘以上等語（原審卷第92頁反面至
    93頁），足見上開辯護人所言，要屬無據。
  5.被告辯護人另主張：林原平挖取的是淤泥，而非砂石云云。
    然觀諸卷附現場照片所示（第22700號偵卷(一)第51至54頁）
    ，現場係土石夾雜泥水之情形，並非均是淤泥。何況，該處
    係為河川公地，本非屬幸太砂石場所有，縱認被告林原平所
    挖取的為淤泥，亦無礙於其未經所有權人同意，即任何破壞
    原所有權人對該處泥、砂或土石之持有關係等情。被告辯護
    人上開所陳，不足採信。而被告辯護人固提出93年空照圖（
    本院卷第93頁），主張該處於93年間已有泥水淤積云云，惟
    仍無礙於被告林原平於查獲當天有挖取該處土石之情事。
  (三)至於被告林原平另辯稱：蕭紹俠他沒有跟伊說那是河川公地
    云云（本院卷第82頁）。惟觀諸同案被告蕭紹俠於原審供稱
    ：伊知道林原平所開挖之處應該是國有財產局所有之土地等
    語（第22700號偵卷(一)第12），參以被告林原平於警詢供稱
    ：伊在幸太企業公司大溪廠開挖土機快2年等語（第22700號
    偵卷(一)第16頁），可知被告林原平在幸太企業公司大溪廠擔
    任挖土機司機已將近2年，工作時間非短，衡情對於幸太企
    業公司大溪廠廠區及周遭之河川公地，自應有相當程度之瞭
    解。參以卷附航照圖及現場照片（原審卷第110至116頁）所
    示，本案遭開挖之坑洞，距幸太企業公司大溪廠距離甚遠，
    且在大漢溪河床上，四周均為草地、水窪、土石，顯而易見
    可知確有可能是河川公地。況政府近年大力查緝盜採河川砂
    石，並為媒體所廣泛報導，是於河川公地上操作挖土機挖取
    土石，即顯有盜採河川砂石之可能，亦為擔任挖土機司機多
    年之被告林原平應有之認識，是被告林原平對於開挖地點可
    能為國有河川地應有所預見，其仍依蕭紹俠之指示進行挖掘
    行為，堪認其盜取國有土石之行為，並不違背其本意，其有
    意圖為自己不法所有之未必故意甚明。
  (四)按共同正犯之意思聯絡，原不以數人間直接發生者為限，即
    有間接之聯絡者，亦包括在內。如甲分別邀約乙、丙犯罪，
    雖乙、丙間彼此並無直接之聯絡，亦無礙於其為共同正犯之
    成立（最高法院77年度臺上字第2135號判例意旨參照）；又
    按共同正犯於其犯意聯絡範圍內，雖僅參與部分犯行之實施
    ，仍應對其他共犯所分擔實施之犯行負全部事實之刑責；且
    共同正犯之意思聯絡，並不以數人間直接發生者為限，即有
    間接之聯絡者，亦包括在內（最高法院81年度臺上字第6601
    號判決意旨參照）。是共同正犯之各人，並不必須均相認識
    ，縱其中有不相認識者，若其亦本乎為自己犯罪之意思，而
    參與犯罪行為之實施情形，亦於犯意聯絡之範圍內就全部犯
    罪事實負共同正犯之刑責。本件李太郎與同案被告蕭紹俠有
    共同挖掘被查獲地點土石之犯意聯絡，再由同案被告蕭紹俠
    轉而指示被告林原平操作挖土機於該處挖取河川公地之土石
    ，被告林原平與李太郎間就挖取河川公地土石之部分，雖無
    直接意思聯絡，惟李太郎既透過同案被告蕭紹俠與被告林原
    平有間接之意思聯絡，被告林原平就李太郎與同案被告蕭紹
    俠等人各所分擔之行為均已有所認識，而由被告林原平實施
    挖取河川地土石，揆諸前揭說明，李太郎、被告蕭紹俠與被
    告林原平之間，均具有犯意聯絡及行為分擔，均應論以共同
    正犯。
  (五)綜上，被告上揭辯詞，僅係畏罪卸責之詞，無足採信。本件
    事證明確，被告上開犯行，堪予認定，應依法論科。至於被
    告辯護人請求委請瑞川測量聯合事務所就本案開挖地點與93
    年至95年間之航空測量圖進行套繪，以查明該開挖地點有無
    可能供作沉澱池使用之地區一節，惟本案開挖地點，並非沉
    澱池所在地點，且開挖地點亦經證人李孝琛於航照圖上標記
    位置，已如前述，是被告辯護人上開所請，因事實已臻明確
    ，實無再行調查之必要，附此敘明。
三、核被告林原平所為，係犯刑法第320條第1項之竊盜罪。被告
    林原平與蕭紹俠、李太郎就本案之竊盜犯行，具有犯意聯絡
    、行為分擔，為共同正犯。起訴意旨認被告林原平與蕭紹俠
    、林清華共同涉犯刑法第321第1項第4款之結夥三人以上竊
    盜罪嫌。惟查，被告林清華部分尚難認定有犯本件竊盜犯行
    ，本院另為無罪判決（詳如後述），起訴書之認定容有未洽
    ，惟基本社會事實同一，爰依法變更起訴法條為刑法第320
    條第1項之竊盜罪。
乙、林清華無罪部分：
一、公訴意旨略以：被告林清華明知桃園縣大溪鎮○○段缺子小
    段如附圖點狀部分所示土地，為河川區域地，屬中華民國所
    有，並由桃園縣政府水務處所管理，不得於河川區域地內擅
    自採取土石，竟與蕭紹俠及林原平共同基於意圖為自己不法
    所有之犯意聯絡，自95年某不詳之日時起至同年7月12日間
    ，由幸太砂石場之實際負責人李太郎指派被告林清華出面擔
    任幸太砂石場名義負責人，與擔任幸太砂石場現場負責人之
    蕭紹俠及擔任盜取現場之挖土機司機之林原平，共同盜挖如
    附圖點狀土地所示之砂石共約達1,063.57立方公尺，得手後
    再將所挖取之土石外運至不詳地點販賣得利。嗣於95年7月
    12日下午3時45分許，經桃園縣政府大溪分局員警會同桃園
    縣政府水務局至現場會勘，始知上情，因認被告涉犯刑法第
    321條第1項第4款之加重竊盜罪嫌云云。
二、按犯罪事實應依證據認定之，無證據不得認定其犯罪事實，
    刑事訴訟法第154條第2項定有明文。而所謂證據，係指足以
    證明被告確有犯罪行為之積極證據而言，該項證據須適於為
    被告犯罪之證明者，始得採為斷罪之資料。又按認定犯罪事
    實所憑之證據，必須達於一般人均可得確信其為真實之程度
    ，而無合理之懷疑存在時，始得據為被告有罪之認定，倘若
    犯罪事實之證明尚未達此一程度，仍有合理之懷疑存在，則
    應為被告有利之推定，仍不能遽為被告有罪之判斷，此亦為
    刑事訴訟法第154條犯罪事實應依證據認定之證據裁判原則
    及因保障被告人權無罪推定原則之所在（最高法院76年度臺
    上字第4986號判例、91年度臺上字第39號刑事判決意旨可參
    ）。
三、本件公訴人認被告涉犯刑法第321條第1項第4 款之加重竊盜
    罪嫌，固以被告林清華於警詢及偵查中之供述、證人即同案
    被告蕭紹俠、林原平於警詢及偵查中之證述，與證人吳春美
    於警詢及偵查中之證述為其主要論據。訊據被告林清華堅詞
    否認有結夥三人以上之加重竊盜犯行，辯稱：伊係幸太砂石
    場名義負責人，只是曾經在幸太企業公司大溪廠擔任鏟裝車
    司機，伊從未到被查獲處所去挖掘土石等語。
四、經查：
  (一)被告林清華固於94年9月1日有以其名義與幸太企業公司之負
    責人李政峰簽訂租賃合約書，約定自94年9月10日起至95年9
    月10日承租幸太企業股份有限公司桃園砂石場，然砂石場之
    實際負責人為李太郎，被告林清華僅係名義負責人等情，業
    據被告林清華於偵查時供承：伊有跟幸太砂石場的李政峰訂
    立合約書，李政鋒是公司的負責人，合約書中表明土地、廠
    房、設備伊都可以使用等語（第22700號偵卷(二)第64頁）、
    於原審供稱：伊僅是幸太砂石場的名義負責人等語（第42號
    審易卷第47頁），核與證人李政峰於警詢證稱：伊有將幸太
    砂石場出租給林清華營運等語（第22700號偵卷(一)第20頁）
    、同案被告蕭紹俠於偵查時供稱：幸太砂石場負責人一直換
    人，但實際上負責人一直都是李太郎，林清華是人頭等語（
    第22700號偵卷(一)第231頁）、以證人身分證稱：幸太砂石場
    的實際負責人是李太郎，林清華是人頭，根本沒有實際去談
    生意。伊指派林原平在現場挖取泥土，是依李太郎的指示等
    語相符（第22700號偵卷(三)第205至206、241頁）。復有合約
    書在卷可憑（第22700號偵卷(一)第23頁反面至第24頁），故
    此部分事實足堪認定。
  (二)公訴人固以同案被告林原平及證人吳春美之指述，認被告林
    清華應為砂石場之實際負責人云云，然：
  1.觀諸同案被告林原平固於偵查時供稱：伊於94年開始工作時
    ，林清華就是老闆，林清華每天都有來巡視工廠，有時候派
    任工作云云（第22700號偵卷(二)第60至61頁），然觀諸同案
    被告林原平於偵查時亦稱：現場是蕭紹俠在指揮，不是林清
    華，林清華會指派給蕭紹俠，蕭紹俠再指派伊等語（第2270
    0號偵卷(二)第63頁）、以證人身分證稱：伊於92年間在幸太
    工作時的老闆是李太郎，伊都叫他李董，因為伊舅舅朱木鄰
    叫伊去幸太工作時，有跟伊介紹李太郎是李董。分配工作給
    伊等的都是蕭紹俠，但蕭紹俠上面是誰指派的伊就不知道，
    因為公司的負責人換來換去的，但是從92年到現在，伊偶爾
    都會在公司看到李太郎等語（第22700號偵卷(三)第249頁）、
    於原審供稱：伊只有接受蕭紹俠的指派，沒有受林清華的指
    派等語（原審卷第171頁）、於本院供稱；是蕭紹俠叫伊去
    挖的，伊不清楚林清華是否公司負責人，伊認識他，但不清
    楚他在公司擔任何職務等語（本院卷第48頁反面），可知同
    案被告林原平，對於究係何人指派蕭紹俠一節，或稱：係林
    清華指派云云，或稱：不知道是誰指派云云，其供詞已前後
    不一，實不足為不利被告林清華之認定。
  2.另證人即幸太砂石場會計吳春美雖於偵查證稱：林清華每天
    都有來幸太砂石場，他每天就是到處分配工作，他自己也會
    開怪手，林清華到公司時會跟蕭紹俠討論工作要怎麼做、到
    處巡，林原平跟林寶請假時，他就去做他們的工作，林清華
    他都早上6點來公司，下午5點多下班的時候走。至於林原平
    在被查獲地挖取土石的事，因林清華每天都在蕭紹俠一起討
    論工作，他應該知道云云（第22700號偵卷(三)第229至232頁
    ），核與同案被告蕭紹俠上開證陳：林清華僅是人頭，實際
    負責人是李太郎等語未合。惟證人吳春美亦稱：現場的工作
    分配是蕭紹俠等語（第22700號偵卷(三)第2295頁），對照同
    案被告林原平上開證稱：現場是蕭紹俠在指揮，不是林清華
    等語，益見證人吳春美上開所陳：林清華每天到處分配工作
    、與蕭紹俠討論工作要怎麼做云云，顯與同案被告蕭紹俠、
    林原平所陳未合。何況，證人吳春美亦稱：李政峰租給林清
    華砂石場的代價，是每個月40萬元，錢都是由幸太砂石場幫
    林清華代支、代付，伊只負責作帳，至於幸太公司要給林清
    華多少錢，都是李政鋒去負責云云（第22700號偵卷(三)第229
    、234至235頁），則倘被告林清華有實際參與砂石場之經營
    ，何以李政峰仍要支付金錢予林清華，上開證人吳春美所言
    ，反而足徵被告林清華僅係名義上之承租人而已。從而，被
    告林清華既未參與實際之營運，自不能認定林清華對於李太
    郎、蕭紹俠等人上開竊盜犯行應有預見可能。
  (三)又觀諸原審勘驗現場蒐證光碟結果，亦未發現有被告林清華
    在現場之情，此有原審勘驗筆錄在卷可參（原審卷第157頁
    ）。雖被告林清華有在幸太砂石場擔任司機一節，業據被告
    林清華於原審坦承在案（原審卷第171頁反面），並供稱：
    伊任工人負責開挖土地、開怪手，伊等公司的砂從哪裡來的
    伊不清楚，伊開怪手都在公司裏工作，挖公司自外面買回來
    的原料，伊有挖過沉墊池的污泥，就是砂石場的生產所排出
    的淤泥等語（第42號審易卷第79頁），證人吳春美亦於偵查
    中證稱：林清華在幸太企業公司大溪廠是開挖土機等語（第
    22 700號偵卷(三)第229頁）。惟以幸太砂石場之業務而言，
    尚難僅因有擔任司機一職，即推論被告林清華知悉林原平等
    人上開竊盜犯行。再者，被告林清華雖稱：挖過沉澱池的淤
    泥等語，但亦稱：所挖之淤泥，就是砂石場的生產所排出之
    淤泥等語，可知被告林清華並非坦承有參與林原平等人上開
    盜採砂石之情形。
五、綜上，公訴人所提之證據尚不足以證明被告林清華確有公訴
    人所指之犯行。此外，復查無其他積極證據足資證明被告林
    清華有上述犯行，應認不能證明被告犯罪。
、上訴駁回之理由：
  (一)被告林原平部分：
    原審就被告林原平上開犯行，適用刑法第320條第1項、第28
    條、第41條第1項前段規定，審酌被告林原平無前案紀錄，
    素行尚可，其透過蕭紹俠間接受幸太砂石場實際負責人李太
    郎之指示，為貪圖私利，即任意挖掘國有土石，破壞國土，
    苟逢大水，甚或危及民眾性命、財產安全，犯後均飾詞圖卸
    ，顯無悔悟之意，兼衡其等品行、生活狀況、智識程度及涉
    案情節輕重等一切情狀，因而量處有期徒刑8月，並敘明被
    告林原平上開犯罪之時間，係在96年4月24日以前，合於中
    華民國96年罪犯減刑條例之規定，因而減其刑期二分之一為
    有期徒刑4月，並諭知易科罰金之折算標準，另說明扣案之
    挖土機係幸太企業公司所有，並非被告林原平或共犯蕭紹俠
    、李太郎所有，故不予宣告沒收之理由等情，經核其認事用
    法，並無違誤，量刑亦稱妥適。被告林原平上訴仍執前詞否
    認犯行，為無理由，應予駁回。至於原判決雖於判決後漏未
    引用附圖，惟此並不影響原判決認定被告林原平有罪之基礎
    ，故無庸為撤銷，併此敘明。
  (二)被告林清華部分：
    原審審理結果，認不能證明被告犯罪，而諭知被告無罪判決
    ，經核其認事用法及證據取捨，均無違誤。檢察官上訴意旨
    固以：依證人蕭紹俠所述，被告林清華係受李太郎之委託擔
    任砂石場名義負責人，且同案被告林原平供稱：林清華有分
    配工作云云、證人吳春美證稱：林清華有跟蕭紹俠討論工作
    要怎麼做云云，可知林清華尚有擔任在場指揮派遣工作之現
    場負責人，因認被告林清華與同案被告蕭紹俠有共同管理砂
    石場之事實。何況，被告林清華於原審準備程序時，已自陳
    其有挖過沉澱池的淤泥云云，核與同案被告林原平、證人吳
    春美均陳稱：林原平請假時，林清華會代林原平工作等語，
    益徵被告林清華與同案被告林原平、蕭紹俠等人對於上開竊
    盜犯行，應有犯意聯絡云云，指摘原判決不當。然檢察官上
    訴意旨所述諸節，均無理由，已見前述，因認本件檢察官之
    上訴，亦無理由，應予駁回。
肆、被告林清華經合法傳喚，無正當之理由不到庭，爰不待其陳
    述，逕行判決。
據上論斷，應依刑事訴訟法第368條、第371條，判決如主文。
本案經檢察官李良忠到庭執行職務。
中    華    民    國   100    年    2     月    25    日
                  刑事第二庭審判長法  官  洪光燦
                                  法  官  李麗玲
                                  法  官  林恆吉
以上正本證明與原本無異。
不得上訴。
                                  書記官  陳盈璇
中    華    民    國   100    年    3     月    1     日